臺灣新竹地方法院刑事判決　　　　　　　100年度訴字第210號
公　訴　人　臺灣新竹地方法院檢察署檢察官
被　　　告　呂愷峰
　　　　　　鄒維倫
共　　　同
指定辯護人　本院公設辯護人林建和
上列被告等因違反毒品危害防制條例案件，經檢察官提起公訴（
99年度偵字第7406號），本院判決如下：
    主  文
呂愷峰犯如附表所示之罪，各處如附表所示之刑，應執行有期徒
刑肆年。未扣案之門號0000000000號SIM卡壹張（不
含行動電話），沒收之，如全部或一部不能沒收時，追徵其價額
；未扣案之販賣第三級毒品所得財物新臺幣肆仟玖佰元沒收之（
其中新臺幣壹仟元與鄒維倫連帶沒收），如全部或一部不能沒收
時，以其財產抵償之（其中新臺幣壹仟元與鄒維倫連帶抵償）。
鄒維倫犯如附表所示之罪，各處如附表所示之刑，應執行有期徒
刑貳年。未扣案之門號0000000000號SIM卡壹張（不
含行動電話），沒收之，如全部或一部不能沒收時，追徵其價額
；未扣案之販賣第三級毒品所得財物新臺幣壹仟元與呂愷峰連帶
沒收，如全部或一部不能沒收時，以其等財產連帶抵償之。
    事  實
一、呂愷峰、鄒維倫係自就讀國中時起即認識之朋友關係，民國
    98、99年間，呂愷峰、鄒維倫等2人因壓力大，遂接觸第三
    級毒品K他命（Ketamine，下稱K他命）並進而施用。呂愷峰
    思及1次購入大量毒品較為便宜，除可供自己施用之外，尚
    可販賣他人賺取生活費，明知K他命係毒品危害防制條例第2
    條第2項第3款所稱之第三級毒品，不得非法販賣，竟基於販
    賣第三級毒品K他命牟利之犯意，或與鄒維倫共同基於販賣
    第三級毒品K他命之犯意聯絡，向真實姓名、年籍不詳之成
    年人，在不詳地點，以不詳代價，販入第三級毒品K他命50
    公克，分別於附表編號1至8所示之時間、地點，以附表編號
    1至8所示之方式，以附表編號1至8所示之價格，販賣如附表
    編號1至8所示之第三級毒品K他命予范哲瑋、邱亭萱、李冠
    濰、潘玄麟、鄒榜旺、陳德瑜、王義文等人（其中附表編號
    1、4部分係與鄒維倫共同販賣）。
二、鄒維倫因有施用第三級毒品K他命之需求，為圖自呂愷峰處
    取得K他命供己施用，明知K他命係毒品危害防制條例第2條
    第2項第3款所稱之第三級毒品，不得非法販賣，竟與呂愷峰
    共同基於販賣第三級毒品K他命之犯意聯絡，於附表編號1、
    4所示之時間、地點，以附表編號1、4所示之方式，以附表
    編號1、4所示之價格，共同販賣如附表編號1、4所示之第三
    級毒品K他命予范哲瑋、邱亭萱等人。
三、又呂愷峰另基於轉讓第三級毒品K他命之犯意，於附表編號9
    所示之時間、地點，將摻有不詳數量之第三級毒品K他命香
    菸4支無償轉讓予李冠濰供其施用。
四、嗣經台灣新竹地方法院檢察署檢察官核發拘票，為警於99年
    9月21日凌晨1時19分許，在鄒維倫位於新竹市○○路○段46
    號住處，拘提鄒維倫到案，並扣得其所有之K盤1個、磨K用
    的健保卡1張、筆管1支及鄒維倫之父鄒文璋所有之ANYCALL
    廠牌行動電話1支（含門號0000000000號SIM卡1張，申請人
    係鄒文璋），並提訊另案在監執行之呂愷峰，始得悉上情。
五、案經新竹市警察局第一分局報請臺灣新竹地方法院檢察署檢
    察官偵查起訴。
    理  由
壹、程序部分：
    按被告以外之人於審判外之言詞或書面陳述，除法律有規定
    者外，不得作為證據，刑事訴訟法第159條固定有明文，惟
    被告以外之人於審判外之陳述，雖不符同法第159條之1至之
    4規定，而經當事人於審判程序同意作為證據，法院審酌該
    言詞陳述或書面陳述作成時之情況，認為適當者，亦得為證
    據。又當事人、代理人或辯護人於法院調查證據時，知有第
    159條第1項不得為證據之情形，而未於言詞辯論終結前聲明
    異議者，視為有前項之同意，此亦據同法第159條之5規定明
    確。查本案所引用之證據資料（詳後引證據），其中傳聞證
    據部分，縱無刑事訴訟法第159條之1至第159條之4或其他規
    定之傳聞證據例外情形，亦因被告及其辯護人、檢察官或同
    意可作為證據使用，或未聲明異議，依刑事訴訟法第159條
    之5第1項、第2項之規定，本院審酌該證據作成之情況，並
    無不當，故其等於審判外之陳述，自得作為本案之證據。又
    按本案認定事實所引用之文書證據、物證等證據，並無證據
    證明係公務員違背法定程序所取得，亦無刑事訴訟法第159
    條之4之顯有不可信之情況與不得作為證據之情形，本院斟
    酌本案卷內之證據並非非法取得，亦無證明力明顯過低之情
    形，且經本院於審判期日依法進行證據之調查、辯論，被告
    於訴訟上之程序權，已受保障，前揭各該證據，均得採為證
    據，先予敘明。
貳、實體部分：
一、上揭事實，業據被告呂愷峰、鄒維倫於警詢、偵查中、本院
    訊問及準備程序、審理時均坦承不諱（見偵卷一第18至36、
    40至45頁，偵卷二第37至41、50至53、166至168、175至181
    、193、194、197至199頁，聲羈卷第5至10頁，審訴卷第17
    至20頁，訴字卷第13、17、32、42至45頁），核與證人即范
    哲瑋、邱亭萱、李冠濰、潘玄麟、鄒榜旺、王義文等人於警
    詢、偵查中證述情節大致相符（見偵卷一第54至60、62至67
    、69至73、75、76、87至91頁，偵卷二第14至16、18至20、
    22至26、152至155、192至195、213、219頁），並有證人邱
    亭萱、李冠濰、范哲瑋、潘玄麟、王義文、鄒榜旺等人指認
    被告等2人之照片、新竹市警察局第一分局扣押筆錄、扣押
    物品目錄表、被告呂愷峰所使用之門號0000000000號行動電
    話通訊監察作業報告表、監察對象登記人基本資料及通聯調
    閱查詢單、本院99年度聲監字第109號、聲監續字第123號通
    訊監察書暨電話附表等附卷可稽（見偵卷一第61、68、74、
    93、105至108、115至156、162至165頁，偵卷二第93、134
    頁），又證人邱亭萱、李冠濰、范哲瑋、潘玄麟等4人之尿
    液經送驗後，其檢驗結果均呈K他命陽性反應一節，亦有新
    竹市警察局毒品犯罪嫌疑人尿液採驗作業管制紀錄、台灣尖
    端先進生技醫藥股份有限公司濫用藥物鑑驗報告等在卷為憑
    （見偵卷二第94至96、98頁）。此外，復有被告鄒維倫所使
    用，與呂愷峰聯絡附表編號1販賣第三級毒品K他命予證人范
    哲瑋交易細節之行動電話1支（含門號0000000000號SIM卡1
    張，申請人為被告鄒維倫之父鄒文璋）等扣案可資佐憑，且
    被告呂愷峰於警詢、本院準備程序時自承販賣第三級毒品K
    他命約獲利新臺幣（下同）2、30萬元（見偵卷一第36頁，
    訴字卷第13頁反面），被告鄒維倫亦自被告呂愷峰處獲取不
    等之第三級毒品K他命供己施用，此據被告鄒維倫坦認無訛
    （見偵卷一第41頁，訴字卷第17頁），是被告等2人自有營
    利之意圖，足認被告等2人之自白核與事實相符，應堪作為
    對其等不利之認定。綜核上情，本件事證明確，被告呂愷峰
    、鄒維倫等2人販賣第三級毒品，被告呂愷峰轉讓第三級毒
    品之犯行均堪以認定，應予依法論科。
二、論罪科刑：
(一)、罪名：
    按K他命係毒品危害防制條例第2條第2項第3款所列之第三級
    毒品，惟並非經行政院衛生署公告列屬藥事法第22條第1項
    第1款所稱之毒害藥品即該法所稱之禁藥，但仍屬藥品管理
    之範疇，是其製造或輸入，仍應依藥事法之相關規定辦理，
    始為合法，若非屬藥事法第20條第1項第1款所稱未經核准擅
    自製造之偽藥，抑或非屬藥事法第22條第1項第2款所規定未
    經核准擅自輸入之禁藥，則僅屬合法產品非法使用之毒品危
    害防制條例所稱之各級毒品。經查，本件被告呂愷峰、鄒維
    倫販賣之K他命，尚無證據可認係未經核准擅自製造之偽藥
    ，或未經核准擅自輸入之禁藥，基於「罪疑利益歸於被告」
    之原則，應認本件被告呂愷峰、鄒維倫等2人販賣之毒品K他
    命非屬藥事法所稱之禁藥或偽藥，僅屬毒品危害防制條例第
    2條第2項第3款所定合法產品非法使用之第三級毒品，其依
    法不得持有、轉讓及販賣，是核被告呂愷峰所為，附表編號
    1至8，均係犯毒品危害防制條例第4條第3項之販賣第三級毒
    品罪；附表編號9，係犯毒品危害防制條例第8條第3項之轉
    讓第三級毒品罪；被告鄒維倫所為，附表編號1、4，均係犯
    毒品危害防制條例第4條第3項之販賣第三級毒品罪。
(二)、共犯：
    按刑法關於正犯、從犯之區別，係以其主觀之犯意及客觀之
    犯罪行為為判斷標準，凡以自己犯罪之意思而參與犯罪，無
    論其所參與者是否係犯罪構成要件之行為，皆為正犯；其以
    幫助他人犯罪之意思而參與犯罪，所參與者苟係犯罪構成要
    件之行為，亦為正犯；必以幫助他人犯罪之意思而參與犯罪
    ，所參與者又為犯罪構成要件以外之行為，始為從犯。且聯
    絡毒品買賣、交付毒品、收取毒品買賣價金等行為，均屬販
    賣毒品罪構成要件事實之部分行為，苟有參與其事，即係分
    擔實行犯罪行為，自應負共同販賣毒品罪責。查被告鄒維倫
    於附表編號1、4所示之時間、地點，交付第三級毒品K他命
    予證人范哲瑋、邱亭萱，其所為自已屬犯罪構成要件之行為
    ，應屬正犯無訛。被告等2人就附表編號1、4所示之販賣第
    三級毒品犯行，均有犯意之聯絡及行為之分擔，皆為共同正
    犯。
(三)、吸收關係：
    被告等2人各次販賣前持有K他命之低度行為，為其等販賣之
    高度行為所吸收，均不另論罪；又被告呂愷峰轉讓前持有K
    他命之行為，為其轉讓之高度行為所吸收，不另論罪。
(四)、數罪併罰：
    被告呂愷峰所犯上開9罪，被告鄒維倫所犯上開2罪，均犯意
    各別，時間、地點均不同，罪質有異，應予分論併罰。
(五)、毒品危害防制條例第17條第2項之減刑事由：
    按98年5月20日修正公布之毒品危害防制條例第17條第2項關
    於「犯第4條至第8條之罪於偵查及審判中均自白者，減輕其
    刑」之規定，旨在獎勵犯罪人之悛悔，同時使偵查或審判機
    關易於發現真實，以利毒品查緝，俾收防制毒品危害之效；
    故不論該被告之自白，係出於自動或被動、簡單或詳細、一
    次或多次，並其自白後有無翻異，苟其於偵查及審判中均有
    自白，即應依法減輕其刑。又刑法上所稱之自白，係指行為
    人對其被訴之犯罪事實為任意性之供認而言（最高法院98年
    度台上字第6928號判決意旨可資參照）。查被告呂愷峰就附
    表編號1至8所示各次販賣第三級毒品K他命，及附表編號9所
    示之轉讓第三級毒品K他命犯行，被告鄒維倫就附表編號1、
    4所示之販賣第三級毒品K他命之犯行，於偵查及本院審理中
    均曾自白，本院認上開部分均符合毒品危害防制條例第17條
    第2項之規定，各應依法減輕其刑。
(六)、刑法第59條之酌減事由：
    按販賣毒品案件中，同為販賣毒品之人，其原因動機不一，
    犯罪情節未必盡同，或有大盤毒梟者，亦有中、小盤之分，
    甚或僅止於吸毒者友儕間為求互通有無之有償轉讓者亦有之
    ，其販賣行為所造成危害社會之程度自屬有異，於此情形，
    倘依其情狀處以適當徒刑，即足以懲儆，並可達防衛社會之
    目的者，自非不可依客觀之犯行與主觀之惡性二者加以考量
    其情狀，是否有可憫恕之處，適用刑法第59條之規定酌量減
    輕其刑，期使個案裁判之量刑，能斟酌至當，符合比例原則
    （最高法院95年度臺上字第6157號判決意旨參照）。經查：
    被告鄒維倫因肩負照顧家庭生活之經濟重擔而無法承受壓力
    ，進而沾染施用毒品K他命之惡習，為圖取得免費之毒品K他
    命供己施用，並基於與被告呂愷峰之情誼，始鋌而走險致罹
    重典，本案分工情形僅係為被告呂愷峰交付毒品予他人，並
    未獲取任何金錢之實質利益，此據其自承在卷，被告鄒維倫
    販賣毒品之行為雖不可取，惟其既無管道自行取得毒品售予
    他人，顯與一般欲藉販毒以牟利之情有別，自其犯案情節觀
    之，其犯罪情狀不無可憫恕之處，本院認為縱處以毒品危害
    防制條例第4條第3項法定本刑之最低刑度，猶嫌過重，實有
    情輕法重之情形，難謂符合罪刑相當性及比例原則，更無從
    與大量毒品販賣者之惡行有所區隔，是其犯罪情狀相較於法
    定之重刑，在客觀上足以引起一般人之同情，爰就被告鄒維
    倫附表編號1、4所示之販賣第三級毒品犯行，均依刑法第59
    條之規定，酌量減輕其刑，並遞減之。
(七)、量刑：
    爰審酌被告呂愷峰、鄒維倫販賣第三級毒品K他命，助長施
    用毒品惡習，並足以使購買施用者導致精神障礙與性格異常
    ，甚至造成人民生命健康受損之成癮性及危險性，其不僅戕
    害國人身體健康，且有危害社會安全之虞，所生危害非輕，
    被告呂愷峰前於98年間，甫因涉嫌持有第三級毒品純質淨重
    達20公克以上及轉讓第三級毒品罪嫌為警查獲，並經台灣桃
    園地方法院檢察署檢察官提起公訴，猶不知警惕，在該案審
    理中，竟另行萌生販賣毒品營利之意圖，販賣第三級毒品予
    證人范哲瑋等人，惡性非輕，被告鄒維倫明知毒品危害人體
    健康，猶與被告呂愷峰共同販賣第三級毒品K他命，顯見其
    法治觀念薄弱，自制力欠佳，均實值非難，惟念及其等2人
    年紀甚輕，思慮欠周，被告鄒維倫為圖免費施用毒品之小利
    之犯罪動機，其等2人犯後均能坦白承認，頗具悔意，態度
    良好，被告呂愷峰轉讓第三級毒品之數量不多，並兼衡被告
    呂愷峰學歷為國中畢業，為鐵板燒餐飲之學徒，被告鄒維倫
    學歷為高中畢業，從事裝潢工作，月薪2至5萬元不等，及其
    等2人之經濟狀況均不好，被告鄒維倫尤須負擔家計等智識
    程度、生活狀況等一切情狀，分別量處如主文所示之刑，並
    定應執行刑。
三、毒品危害防制條例第19條第1項之沒收：
(一)、按「犯第4條至第9條、第12條、第13條或第14條第1項、第2
    項之罪者，其供犯罪所用或因犯罪所得之財物，均沒收之，
    如全部或一部不能沒收時，追徵其價額或以其財產抵償之。
    」，毒品危害防制條例第19條第1項定有明文。上開規定性
    質上係沒收之補充規定，其屬於本條所定沒收之標的，如得
    以直接沒收者，判決主文僅宣告沒收即可，不生「追徵其價
    額」或「以其財產抵償之」問題，須沒收之標的全部或一部
    不能沒收時，始生「追徵其價額」或「以其財產抵償之」選
    項問題。而「追徵其價額」或「以其財產抵償之」係屬兩種
    選項，分別係針對現行貨幣以外之其他財產與現行貨幣而言
    。是本規定所稱「追徵其價額」者，係指所沒收之物為金錢
    以外之其他財物而無法沒收時，因其實際價值不確定，應追
    徵其價額，使其繳納與原物相當之價額，並無以其財產抵償
    之問題。倘嗣後追徵其金錢價額，不得結果而須以其財產抵
    償者，要屬行政執行機關依強制執行之法律之執行問題，即
    無不能執行之情形，自毋庸諭知「或以其財產抵償之」。如
    不能沒收之沒收標的為金錢時，因價值確定，判決主文直接
    宣告「以其財產抵償之」即可，不發生追徵價額之問題，最
    高法院99年度第5次刑事庭會議紀錄可資參照；又該條既未
    特別規定「不問屬於犯人與否，沒收之」等語，依該條沒收
    之物自應以屬於犯人者為限（最高法院93年度台上字第3263
    號裁判意旨供參）。查門號0000000000號SIM卡1張（不含行
    動電話，該行動電話係被告呂愷峰之妹所有），係被告呂愷
    峰所申請使用，供附表編號1至8販賣第三級毒品K他命及附
    表編號9轉讓第三級毒品K他命所用，業據被告呂愷峰供承在
    卷（見訴字卷第13頁反面、第44頁反面），雖未據扣案，惟
    並無證據證明已滅失，依共犯責任共同原則，應分別依刑法
    第38條第1項第2款及毒品危害防制條例第19條第1項之規定
    ，於被告呂愷峰附表編號1至9所受宣告主文項下，被告鄒維
    倫附表編號1、4所受宣告主文項下諭知沒收，如全部或一部
    不能沒收時，追徵其價額。
(二)、又毒品危害防制條例第19條第1項所謂「其供犯罪所用或因
    犯罪所得之財物」，並不以當場搜獲扣押者為限；而販賣毒
    品所得之對價，不問其中何部分屬於成本，何部分屬於犯罪
    所得之財物，應均予沒收，始與上開法條之規定符合；且因
    犯罪所得之財物，亦不能與正常營利事業計算營利所得之情
    形，相提並論（最高法院65年度第5次刑庭庭推總會議決議
    意旨參照）。另按販賣毒品所用之物或所得之金錢，無論已
    否扣案，均應依法沒收，倘犯罪所得之財物為新臺幣時，因
    其本身即為我國現行貨幣價值之表示，並不發生追徵其價額
    之問題（最高法院98年度台上字第711號判決意旨參照）。
    再者，若共同正犯之犯罪所得為現款時，因係合併計算，且
    於全部或一部不能沒收時，以其財產抵償之，為避免執行時
    發生重複沒收、抵償之情形，故各共同正犯之間係採連帶沒
    收主義，於裁判時僅諭知連帶沒收，不得就全體共同正犯之
    總所得，對各該共同正犯分別重複諭知沒收（最高法院95年
    度台上字第6051號判決意旨參照）。查本件被告呂愷峰販賣
    毒品所得共為4,900元（其中附表編號1、4之所得1,000元，
    係被告呂愷峰與被告鄒維倫共同販賣毒品所得財物），雖均
    未扣案，仍應依前開規定分別宣告沒收或連帶沒收（其中1,
    000元與被告鄒維倫連帶沒收），併均諭知如全部或一部不
    能沒收時，以其等財產抵償或連帶抵償之。
四、不另為沒收之諭知：
    扣案之ANYCALL廠牌行動電話1支（含門號0000000000號SIM
    卡1張），雖係被告鄒維倫用以聯絡被告呂愷峰關於附表編
    號1所示毒品買賣交易一事，業據被告鄒維倫供承甚明（見
    訴字卷第17、45頁），惟該行動電話係被告鄒維倫之父鄒文
    璋所有，門號申請人亦係案外人鄒文璋，除據被告鄒維倫供
    認屬實（見訴字卷第17頁），並有監察對象登記人基本資料
    存卷可考（見偵卷一第147頁），並非被告鄒維倫所有；又
    扣案之K盤1個、磨K用的健保卡1張、筆管1支等物，雖係被
    告鄒維倫所有，惟被告鄒維倫辯稱：上開物品都是伊在家自
    行吸食第三級毒品K他命用的等語（見訴字卷第17、45頁）
    ，且無證據證明與被告鄒維倫所犯附表編號1、4所示之販賣
    第三級毒品犯行有關；再被告呂愷峰雖係使用插入門號0000
    000000號SIM卡之行動電話為本案各次販賣及轉讓第三級毒
    品聯絡之用，惟該行動電話係被告呂愷峰之妹所有，並非被
    告呂愷峰所有，均不另為沒收之諭知，附此說明之。
據上論斷，應依刑事訴訟法第299條第1項前段，毒品危害防制條
例第4條第3項、第8條第3項、第17條第2項、第19條第1項，刑法
第11條、第28條、第59條、第51條第5款、第38條第1項第2款，
判決如主文。
本案經檢察官陳建文到庭執行職務。
中    華    民    國   100    年    9     月    16    日
                  刑事第六庭審判長法  官  馮俊郎
                                  法  官  林建鼎
                                  法  官  蔡欣怡
以上正本證明與原本無異。
如不服本判決應於收受判決後10日內向本院提出上訴書狀，並應
敘述具體理由。其未敘述上訴理由者，應於上訴期間屆滿後20日
內向本院補提理由書(均須按他造當事人之人數附繕本)「切勿逕
送上級法院」。
中    華    民    國   100    年    9     月    16    日
                                  書記官  廖宜君
附錄本案論罪科刑法條全文：
毒品危害防制條例第4條第3項
製造、運輸、販賣第三級毒品者，處五年以上有期徒刑，得併科
新臺幣七百萬元以下罰金。
毒品危害防制條例第8條第3項
轉讓第三級毒品者，處三年以下有期徒刑，得併科新臺幣三十萬
元以下罰金。
附表：
 ┌──┬─────┬────┬──────────┬──────┐
 │編號│   時間   │  地點  │方法及交易之數量、價│  主文罪名  │
 │    │          │        │格（新台幣）        │  及宣告刑  │
 ├──┼─────┼────┼──────────┼──────┤
 │ 1  │99年3月間 │新竹市經│范哲瑋以門號00000000│呂愷峰共同販│
 │    │某日      │國路一段│29號行動電話與呂愷峰│賣第三級毒品│
 │    │          │臺大醫院│持用之門號0000000000│，處有期徒刑│
 │    │          │新竹分院│號行動電話聯絡欲購買│年捌月。未│
 │    │          │附近之「│之第三級毒品K他命數 │扣案之門號09│
 │    │          │阿鴻檳榔│量、價格後，呂愷峰再│00000000號SI│
 │    │          │攤」附近│以上開行動與鄒維倫使│M卡壹張（不 │
 │    │          │之大樓  │用之門號0000000000號│含行動電話）│
 │    │          │        │行動電話聯絡，由鄒維│，沒收之，如│
 │    │          │        │倫將1公克之第三級毒 │全部或一部不│
 │    │          │        │品K他命1包交予范哲瑋│能沒收時，追│
 │    │          │        │（販賣毒品之對價500 │徵其價額；未│
 │    │          │        │元，事後由范哲瑋交予│扣案之販賣第│
 │    │          │        │呂愷峰）。          │三級毒品所得│
 │    │          │        │                    │財物新臺幣伍│
 │    │          │        │                    │佰元應與鄒維│
 │    │          │        │                    │倫連帶沒收，│
 │    │          │        │                    │如全部或一部│
 │    │          │        │                    │不能沒收時，│
 │    │          │        │                    │以其等財產連│
 │    │          │        │                    │帶抵償之。  │
 │    │          │        │                    │鄒維倫共同販│
 │    │          │        │                    │賣第三級毒品│
 │    │          │        │                    │，處有期徒刑│
 │    │          │        │                    │壹年伍月。未│
 │    │          │        │                    │扣案之門號09│
 │    │          │        │                    │00000000號SI│
 │    │          │        │                    │M卡壹張（不 │
 │    │          │        │                    │含行動電話）│
 │    │          │        │                    │，沒收之，如│
 │    │          │        │                    │全部或一部不│
 │    │          │        │                    │能沒收時，追│
 │    │          │        │                    │徵其價額；未│
 │    │          │        │                    │扣案之販賣第│
 │    │          │        │                    │三級毒品所得│
 │    │          │        │                    │財物新臺幣伍│
 │    │          │        │                    │佰元應與呂愷│
 │    │          │        │                    │峰連帶沒收，│
 │    │          │        │                    │如全部或一部│
 │    │          │        │                    │不能沒收時，│
 │    │          │        │                    │以其等財產連│
 │    │          │        │                    │帶抵償之。  │
 ├──┼─────┼────┼──────────┼──────┤
 │ 2  │99年5月16 │新竹市光│范哲瑋以門號00000000│呂愷峰販賣第│
 │    │上午10、11│復交流道│29號行動電話與呂愷峰│三級毒品，處│
 │    │時許      │旁位於金│持用之門號0000000000│有期徒刑年│
 │    │          │城路之「│號行動電話聯絡欲購買│拾月。未扣案│
 │    │          │好歡喜汽│之第三級毒品K他命數 │之門號092689│
 │    │          │車旅館」│量、價格後，由呂愷峰│7205號SIM卡 │
 │    │          │        │將2.5公克之第三級毒 │壹張（不含行│
 │    │          │        │品K他命1包交予范哲瑋│動電話），沒│
 │    │          │        │，並收取1,000元。   │收之，如全部│
 │    │          │        │                    │或一部不能沒│
 │    │          │        │                    │收時，追徵其│
 │    │          │        │                    │價額；未扣案│
 │    │          │        │                    │之販賣第三級│
 │    │          │        │                    │毒品所得財物│
 │    │          │        │                    │新臺幣壹仟元│
 │    │          │        │                    │，沒收之，如│
 │    │          │        │                    │全部或一部不│
 │    │          │        │                    │能沒收時，以│
 │    │          │        │                    │其財產抵償之│
 │    │          │        │                    │。          │
 ├──┼─────┼────┼──────────┼──────┤
 │ 3  │99年6月12 │新竹市經│范哲瑋以門號00000000│呂愷峰販賣第│
 │    │日凌晨2時 │國路一段│29號行動電話與呂愷峰│三級毒品，處│
 │    │30分許    │臺大醫院│持用之門號0000000000│有期徒刑年│
 │    │          │新竹分院│號行動電話聯絡欲購買│捌月。未扣案│
 │    │          │附近之「│之第三級毒品K他命數 │之門號092689│
 │    │          │阿鴻檳榔│量、價格後，由呂愷峰│7205號SIM卡 │
 │    │          │攤」    │將1公克之第三級毒品K│壹張（不含行│
 │    │          │        │他命1包交予范哲瑋， │動電話），沒│
 │    │          │        │並收取500元。       │收之，如全部│
 │    │          │        │                    │或一部不能沒│
 │    │          │        │                    │收時，追徵其│
 │    │          │        │                    │價額；未扣案│
 │    │          │        │                    │之販賣第三級│
 │    │          │        │                    │毒品所得財物│
 │    │          │        │                    │新臺幣伍佰元│
 │    │          │        │                    │，沒收之，如│
 │    │          │        │                    │全部或一部不│
 │    │          │        │                    │能沒收時，以│
 │    │          │        │                    │其財產抵償之│
 │    │          │        │                    │。          │
 ├──┼─────┼────┼──────────┼──────┤
 │ 4  │99年4月26 │新竹市光│邱亭萱以門號00000000│呂愷峰共同販│
 │    │日        │復路一段│48號行動電話與呂愷峰│賣第三級毒品│
 │    │          │「制服女│持用之門號0000000000│，處有期徒刑│
 │    │          │孩檳榔攤│號行動電話聯絡欲購買│年捌月。未│
 │    │          │」附近（│之第三級毒品K他命數 │扣案之門號09│
 │    │          │即竹中口│量、價格後，由鄒維倫│00000000號SI│
 │    │          │某處）  │將1公克之第三級毒品K│M卡壹張（不 │
 │    │          │        │他命1包交予邱亭萱（ │含行動電話）│
 │    │          │        │販賣毒品之對價500元 │，沒收之，如│
 │    │          │        │，事後由邱亭萱交予呂│全部或一部不│
 │    │          │        │愷峰）。            │能沒收時，追│
 │    │          │        │                    │徵其價額；未│
 │    │          │        │                    │扣案之販賣第│
 │    │          │        │                    │三級毒品所得│
 │    │          │        │                    │財物新臺幣伍│
 │    │          │        │                    │佰元應與鄒維│
 │    │          │        │                    │倫連帶沒收，│
 │    │          │        │                    │如全部或一部│
 │    │          │        │                    │不能沒收時，│
 │    │          │        │                    │以其等財產連│
 │    │          │        │                    │帶抵償之。  │
 │    │          │        │                    │鄒維倫共同販│
 │    │          │        │                    │賣第三級毒品│
 │    │          │        │                    │，處有期徒刑│
 │    │          │        │                    │壹年伍月。未│
 │    │          │        │                    │扣案之門號09│
 │    │          │        │                    │00000000號SI│
 │    │          │        │                    │M卡壹張（不 │
 │    │          │        │                    │含行動電話）│
 │    │          │        │                    │，沒收之，如│
 │    │          │        │                    │全部或一部不│
 │    │          │        │                    │能沒收時，追│
 │    │          │        │                    │徵其價額；未│
 │    │          │        │                    │扣案之販賣第│
 │    │          │        │                    │三級毒品所得│
 │    │          │        │                    │財物新臺幣伍│
 │    │          │        │                    │佰元應與呂愷│
 │    │          │        │                    │峰連帶沒收，│
 │    │          │        │                    │如全部或一部│
 │    │          │        │                    │不能沒收時，│
 │    │          │        │                    │以其等財產連│
 │    │          │        │                    │帶抵償之。  │
 ├──┼─────┼────┼──────────┼──────┤
 │ 5  │99年6月2日│新竹市東│李冠濰以門號00000000│呂愷峰販賣第│
 │    │凌晨3時35 │大路、三│01號行動電話與呂愷峰│三級毒品，處│
 │    │分許      │民路「豬│持用之門號0000000000│有期徒刑年│
 │    │          │窩PUB」 │號行動電話聯絡欲購買│捌月。未扣案│
 │    │          │        │之第三級毒品K他命數 │之門號092689│
 │    │          │        │量、價格後，由呂愷峰│7205號SIM卡 │
 │    │          │        │將不詳數量之第三級毒│壹張（不含行│
 │    │          │        │品K他命1包交予李冠濰│動電話），沒│
 │    │          │        │，並收取500元。     │收之，如全部│
 │    │          │        │                    │或一部不能沒│
 │    │          │        │                    │收時，追徵其│
 │    │          │        │                    │價額；未扣案│
 │    │          │        │                    │之販賣第三級│
 │    │          │        │                    │毒品所得財物│
 │    │          │        │                    │新臺幣伍佰元│
 │    │          │        │                    │，沒收之，如│
 │    │          │        │                    │全部或一部不│
 │    │          │        │                    │能沒收時，以│
 │    │          │        │                    │其財產抵償之│
 │    │          │        │                    │。          │
 ├──┼─────┼────┼──────────┼──────┤
 │ 6  │99年6月5日│新竹市南│潘玄麟以門號00000000│呂愷峰販賣第│
 │    │上午9時20 │寮東大路│45號行動電話與呂愷峰│三級毒品，處│
 │    │分許      │「百老匯│持用之門號0000000000│有期徒刑年│
 │    │          │汽車旅館│號行動電話聯絡欲購買│拾月。未扣案│
 │    │          │」      │之第三級毒品K他命數 │之門號092689│
 │    │          │        │量、價格後，由呂愷峰│7205號SIM卡 │
 │    │          │        │將2.5公克之第三級毒 │壹張（不含行│
 │    │          │        │品K他命1包交予潘玄麟│動電話），沒│
 │    │          │        │，並收取1,000元。   │收之，如全部│
 │    │          │        │                    │或一部不能沒│
 │    │          │        │                    │收時，追徵其│
 │    │          │        │                    │價額；未扣案│
 │    │          │        │                    │之販賣第三級│
 │    │          │        │                    │毒品所得財物│
 │    │          │        │                    │新臺幣壹仟元│
 │    │          │        │                    │，沒收之，如│
 │    │          │        │                    │全部或一部不│
 │    │          │        │                    │能沒收時，以│
 │    │          │        │                    │其財產抵償之│
 │    │          │        │                    │。          │
 ├──┼─────┼────┼──────────┼──────┤
 │ 7  │99年6月5日│陳德瑜位│鄒榜旺以門號00000000│呂愷峰販賣第│
 │    │          │於新竹市│52號行動電話與呂愷峰│三級毒品，處│
 │    │          │埔頂路31│持用之門號0000000000│有期徒刑年│
 │    │          │7巷12之 │號行動電話聯絡欲購買│捌月。未扣案│
 │    │          │1號住處 │之第三級毒品K他命數 │之門號092689│
 │    │          │外      │量、價格後，由呂愷峰│7205號SIM卡 │
 │    │          │        │將1公克之第三級毒品 │壹張（不含行│
 │    │          │        │K他命1包交予陳德瑜，│動電話），沒│
 │    │          │        │並收取400元。       │收之，如全部│
 │    │          │        │                    │或一部不能沒│
 │    │          │        │                    │收時，追徵其│
 │    │          │        │                    │價額；未扣案│
 │    │          │        │                    │之販賣第三級│
 │    │          │        │                    │毒品所得財物│
 │    │          │        │                    │新臺幣肆佰元│
 │    │          │        │                    │，沒收之，如│
 │    │          │        │                    │全部或一部不│
 │    │          │        │                    │能沒收時，以│
 │    │          │        │                    │其財產抵償之│
 │    │          │        │                    │。          │
 ├──┼─────┼────┼──────────┼──────┤
 │ 8  │99年6月12 │新竹市經│王義文以號碼00000000│呂愷峰販賣第│
 │    │日凌晨3時 │國路、牛│5號電話與呂愷峰持用 │三級毒品，處│
 │    │40分許    │埔路「思│之門號0000000000號行│有期徒刑年│
 │    │          │夢樂商店│動電話聯絡欲購買之第│捌月。未扣案│
 │    │          │」附近  │三級毒品K他命數量、 │之門號092689│
 │    │          │        │價格後，由呂愷峰將0.│7205號SIM卡 │
 │    │          │        │9公克之第三級毒品K他│壹張（不含行│
 │    │          │        │命1包交予王義文，並 │動電話），沒│
 │    │          │        │收取500元。         │收之，如全部│
 │    │          │        │                    │或一部不能沒│
 │    │          │        │                    │收時，追徵其│
 │    │          │        │                    │價額；未扣案│
 │    │          │        │                    │之販賣第三級│
 │    │          │        │                    │毒品所得財物│
 │    │          │        │                    │新臺幣伍佰元│
 │    │          │        │                    │，沒收之，如│
 │    │          │        │                    │全部或一部不│
 │    │          │        │                    │能沒收時，以│
 │    │          │        │                    │其財產抵償之│
 │    │          │        │                    │。          │
 ├──┼─────┼────┼──────────┼──────┤
 │ 9  │99年6月2日│新竹市經│李冠濰以門號00000000│呂愷峰轉讓第│
 │    │          │國路、延│01號行動電話與呂愷峰│三級毒品，處│
 │    │          │平路「美│持用之門號0000000000│有期徒刑月│
 │    │          │學苑」  │號行動電話聯絡後，呂│。未扣案之門│
 │    │          │        │愷峰將摻有不詳數量之│號0000000000│
 │    │          │        │第三級毒品K他命香菸 │號SIM卡壹張 │
 │    │          │        │4支無償轉讓交付予李 │（不含行動電│
 │    │          │        │冠濰。              │話），沒收之│
 │    │          │        │                    │，如全部或一│
 │    │          │        │                    │部不能沒收時│
 │    │          │        │                    │，追徵其價額│
 │    │          │        │                    │。          │
 └──┴─────┴────┴──────────┴──────┘